【裁判字號】    97,交聲,84
【裁判日期】    971114
【裁判案由】    違反道路交通管理處罰條例聲明異議
【裁判全文】
臺灣臺東地方法院交通事件裁定         97年度交聲字第84號
原處分機關  交通部公路總局高雄區監理所臺東監理站
異  議  人
即受處分人  甲○○
上列異議人即受處分人因違反道路交通管理處罰條例案件，對於
交通部公路總局高雄區監理所臺東監理站中華民國97年8月6日東
監違裁字第裁81-T00000000號所為之裁決處分（原舉發案號：東
警交字第T00000000號），聲明異議，本院裁定如下：
    主  文
異議駁回。
    理  由
一、原處分意旨略以：異議人即受處分人（下稱異議人）於民國
    97年7月21日下午4時25分許，駕駛車牌號碼WR-2581號自用
    小客車，由南往北方向直行，行經臺東縣臺東市○○路○段
    與臺9線設有燈光號誌管制之交岔路口（裁決書誤載為臺東
    市○○路○段）處，因闖紅燈經臺東縣警察局交通警察隊員
    警依道路交通管理處罰條例第53條第1項規定掣單舉發，案
    移原處分機關，經原處分機關認異議人確有前述違規行為，
    於97年8月6日依道路交通管理處罰條例第53條第1項裁處異
    議人罰緩新臺幣（下同）2,700元，並依同條例第63條第1項
    第3款記違規點數3點之處分等語。
二、異議意旨略以：伊沒有駕駛自用小客車闖紅燈，伊十分確定
    在紅綠燈尚未轉成紅燈前已經通過臺9線，至多是搶黃燈，
    警員並未目睹異議人闖紅燈，亦無照片可以證明，僅是臆測
    異議人闖紅燈，為此具狀聲明異議，請求撤銷原處分云云。
三、按駕駛人駕駛車輛或行人在道路上，應遵守道路交通標誌、
    標線、號誌之指示、警告、禁制規定，並服從執行交通勤務
    之警察或依法令執行指揮交通及交通稽查任務人員之指揮；
    而汽車駕駛人，行經有燈光號誌管制之交岔路口闖紅燈者，
    處1,800元以上5,400元以下罰緩；汽車駕駛人有前開規定之
    情形者，除依該條處罰緩外，並予記違規點數3點，道路交
    通管理處罰條例第4條第1項、第53條第1項、第63條第1項第
    3款分別定有明文。經查：
（一）本件異議人甲○○於97年7月21日下午4時25分許，駕駛車
      牌號碼WR-2581號自用小客車，由南往北方向直行，行經
      臺東縣臺東市○○路與臺9線設有燈光號誌管制之交岔路
      口處闖紅燈，違反道路交通管理處罰條例第53條第1之規
      定等情，業據證人即當日執行勤務舉發本違規事件之臺東
      縣警察局交通警察隊員警乙○○及另一在場員警丙○○具
      結證述屬實，異議人確有上開違規行為，應堪認定。
（二）異議人雖以前詞置辯，惟證人乙○○到庭具結證稱：當天
      伊與丙○○執行巡邏勤務，由丙○○駕駛，當時伊等從臺
      9線北向南行駛，行經到臺9線與青海路口4段路口，在上
      開路口臺9線已經是紅燈了，青海路口則是綠燈，那時候
      青海路口出來有汽車以及機車經過。差不多伊等停下來看
      青海路口那邊車子出來通過後5、6秒左右，就發現異議人
      從臺9線南向北闖上開路口的紅燈，伊看到異議人闖紅燈
      的時候，伊2人等紅燈大約已經10幾秒，而那個路口的紅
      燈設定是30秒鐘，從建和國小下來的時候，剛好是一個下
      坡，到達路口的時候，青海路口車子剛好都已經出來了，
      因為伊等是在異議人對向車道，在臺9線與青海路口路口
      迴轉，迴轉之後，因為異議人車速很快，我們大約追了大
      約5百到7百公尺之後，因為沒有拿尺去量，所以不知道確
      切的長度，之後在建和社區那邊停下來；如果異議人沒有
      闖紅燈的話，伊等不會去攔停違規人，尤其是在全紅時期
      ，怕說有人剛好在路口，所以那3秒鐘的時間，是不會去
      攔停的，但是異議人那天的情形是青海路口的那邊已經是
      綠燈了，而且已經有車輛出來過，所以才會去攔停、舉發
      ，伊是在對向路口停止線看到異議人闖紅燈，目測大約20
      、30公尺，因為那是一個轉角等語。又證人丙○○到庭具
      結證稱：當天是交通稽查巡邏勤務，伊和乙○○2個人，
      以巡邏車方式執勤，當天是伊開車；伊等行經青海路口4
      段以及臺9線的紅綠燈，也就是異議人當時闖紅燈的地點
      ，伊等在青海路口4段那邊停等紅燈，看見異議人開他的
      車子，由伊等對面直直闖過來，伊等看到之後直接迴轉，
      並且將警示燈打開請異議人停車，當時異議人並未立即停
      車，直行往前開到建和社區發現伊等攔停之後才在那邊停
      下來；伊2人等紅燈的時候，在異議人之前，有1、2部汽
      機車從異議人違規的地方經過，那1、2部車是從知本、青
      海路口4段那邊過來的，也就是在那1、2部車經過3、4秒
      之後，就看到異議人的車子過來，那1、2部青海路過來的
      車是青海路綠燈的時候經過的等語。此外，並有由證人乙
      ○○、丙○○於本院訊問時當庭註記現場目擊異議人闖紅
      燈之位置圖2紙附卷足憑（見本院卷第6、34頁）。衡諸證
      人乙○○及丙○○均為依法執行職務之警察，執行公務時
      受有行政懲處責任之監督，其等到庭後亦已具結擔保證詞
      之真實性，且又均與異議人間無任何怨隙，衡情當無虛構
      違規事實以陷害異議人之理，且證人乙○○與丙○○2人
      業經本院隔離訊問，其2人之上開證詞互核均相符合，故
      其等證述內容應堪採信，異議人之辯解委無足採。
四、綜上，異議人確有於前述時、地，駕駛自用小客車行經有燈
    光號誌管制之交岔路口闖紅燈之違規事證明確。原處分機關
    據以援引首揭道路交通管理處罰條例第53條第1項、第63條
    第1項第3款之規定，裁處異議人罰緩2,700元，並記違規點
    數3點之處分，自屬有據，異議人執上開事由指摘原處分不
    當，求予撤銷，為無理由，應予駁回。
五、據上論斷，應依道路交通案件處理辦法第19條，裁定如主文
    。
中    華    民    國    97    年    11    月    14    日
                    交通法庭     法  官  盧亨龍
以上正本證明與原本無異。
如不服本裁定，應於裁定送達後5日內向本院提出抗告狀（須附
繕本）。
「切勿逕送上級法院」
                                 書記官  石佳琪
中    華    民    國    97    年    11    月    19    日


司法院資訊處製作；財團法人民間司法改革基金會備份。
